【裁判字號】    95,上訴,2474
【裁判日期】    951219
【裁判案由】    違反槍砲彈藥刀械管制條例
【裁判全文】
臺灣高等法院臺中分院刑事判決        95年度上訴字第2474號
上  訴  人
即  被  告  丙○○
選任辯護人  蔡得謙  律師
            何立斌  律師
上列上訴人因違反槍砲彈藥刀械管制條例案件，不服臺灣臺中地
方法院95年度訴字第2240號中華民國95年9月19日第一審判決 （
起訴案號：臺灣臺中地方法院檢察署95年度偵字第12581號） ，
提起上訴，本院判決如下：
    主      文
上訴駁回。
    事實及理由
一、本案經本院審理結果，認第一審判決（除事實欄所載，其
    中三枝發射動能及單位面積動能均未達二十焦耳，係詳如附
    表編號二、三所示，原審判決誤載為：詳如附表編號四、五
    所示。理由欄內引用証述內容，見臺中市警察局第五分局
    中分三刑字第○九四○○一一四一九號警卷，為見臺中市警
    察局第三分局中分三刑字第○九五○○三○三七二號警卷之
    誤載。理由欄內關於易服勞役之折算標準非適用整體比較
    ，應更正補述：本件被告於犯罪時之刑法第42條第3 項規定
    「罰金總額折算逾六個月之日數者，以罰金總額與陸個月之
    日數比例折算。」，而按95年7月1日修正公布施行之刑法第
    42條第5 項則規定「罰金總額折算逾一年之日數者，以罰金
    總額與一年之日數比例折算。」比較修正前後之易服勞役之
    折算標準，以95年7月1日修正公布施行前之規定，較有利於
    被告，則應依刑法第2條第1項前段，適用修正前刑法第42條
    第3項規定，定其折算標準。以上應予更正或補述外） 其
    餘認事用法及量刑均無不當，應予維持，並引用第一審判決
    書記載之事實、證據及理由（如附件）。被告丙○○雖猶否
    認有違反槍砲彈藥刀械管制條例犯行，辯稱：其所販賣者皆
    是玩具手槍，沒有殺傷力，證人乙○○被查扣之有殺傷力改
    造手槍，並非伊改造有殺傷力後賣給乙○○，乙○○最後買
    回時該槍與槍管係分開，其後乙○○係自行改造組裝才變成
    警方扣案有殺傷力之槍枝，沒有使用扣案工具改造槍枝云云
    。經查：被告丙○○販賣有殺傷力改造手槍，為警查獲之情
    事，罪証甚明，業經原審法院認定明確，並已詳敘其理由，
    且證人乙○○亦於本院交互詰問時供稱：「（你跟在庭被告
    有約在新光三越，當時是不是談修槍的事？）沒錯。」、「
    （被告當時有沒有當場修槍？）有。」、「（那把槍後來怎
    麼樣？）後來還是沒有修好。所以才另外換一把槍給我。」
    、「（當時這個被告是他怎麼換槍給你？他在什麼地方拿槍
    ？）在他車上換槍給我。」、「（當時交給你的槍管是不是
    有我現場所拿給你看槍管、鐵條、轉接頭？）（提示槍管、
    鐵條、轉接頭，並令其辨識）是。」、「（這個槍管、鐵條
    、轉接頭當時交給你的時候的狀況是怎麼樣？）當時被告拿
    給我的時候有裝在一起，然後試它的威力給我看。」、「（
    但是被告說沒有裝在一起？）被告交給我的時候有裝在一起
    ，被告他說如果害怕的話可以將槍管拆下，就不會有警察的
    問題，就是不會有警察來找麻煩的意思。而且當場有試射。
    」、「（在哪裡試射？）在他的車上試射。」、「（當場怎
    麼試射？）當場有打伯朗咖啡的鋁罐，試射結果將鋁罐打穿
    。是在車內試射。直接以槍指著咖啡罐後面放一包衛生紙，
    射擊後子彈貫穿咖啡罐，子彈留在那包衛生紙上面。」、「
    （被告跟你換槍的時候，他有沒有說這比較貴要加錢？）有
    ，有跟我講說要加錢，但是他說原來的槍壞掉，換這隻槍，
    免費贈送就不用加錢。」、「（扣案這隻槍交給你以後，到
    你被警察查獲時約有多久？）大概是半個月左右，正確的時
    間我忘了。」、「（這段時間你有沒有試射過？）有，在家
    裡有試射過。」、「（你在家裡試射什麼東西？）有試射過
    日曆，我將日曆掛在牆上試射準度。」、「（試射效果如何
    ？）有打出去，日曆會中，前面幾張有明顯的痕跡。」、「
    （有無穿破？）日曆那麼厚，不可能穿破，但前面幾張有穿
    破的痕跡。」、「（你被查獲那天你是否到公園試槍？）是
    的。」、「（這把槍你是花三千五百元買的？）沒錯。」、
    「（你買的時候，你認為這是玩具手槍還是有殺傷力的手槍
    ？）我的觀念是有改造加強過的玩具槍，包括他的強度。那
    把槍應該是在違法的邊緣。我不知道槍有沒有違法。」、「
    （你如何去判斷這把槍有加強過、改造過？）我有看過他賣
    給其他玩家，其他玩家對他的評價，都說跟他買的改造槍不
    錯。」、「（扣案這把槍就是被告在新光三越換給你那把槍
    嗎？）是。」、「（你買來之後有沒有自行改造過？）沒有
    ，我不會改槍。」、「（被告換給你的槍是不是就是這送鑑
    定的這把槍？（提示送鑑定槍枝照片，令其辨識）是。」、
    「（你在原審供述扣案有殺傷力的槍枝，是被告賣給你的，
    是否屬實？）實在。我沒有誣陷被告。」等情，證人乙○○
    亦明確指陳扣案之有殺傷力改造手槍，係被告丙○○所販賣
    交付，且其之後沒有自行改造過，以往所供述扣案殺傷力槍
    枝，係被告所販賣屬實，並無誣陷被告之情事，核與證人乙
    ○○於警偵訊及原審（見原審卷第78頁以下）所供述情形均
    相吻合，且亦與被告丙○○於警偵所供「伊在網路上看一些
    改造槍枝的資訊，就從上面學習下來。」；「伊向很多不特
    定的買家討論過後，買了槍枝本體，大部份是塑膠，今年開
    始才有金屬的。買到後，應下標客人的要求，會加長槍管」
    「扣案鋁罐穿透，是以經伊改造後之玩具手槍試射，試射後
    如有穿透，買家比較會買」等情相符，並參以卷附被告所刊
    登之廣告內容，均有提到加強耐用度、強化槍身、強化氣閥
    、強化槍管、加快速度等改造槍枝的問題，亦為相符，足見
    證人乙○○上開所為陳述，核與事証相符，具有可信之情況
    ，復為證明被告之犯罪事實所必要，得為證據，並認確屬可
    信而予採信，是顯見被告丙○○有從事改造有殺傷力玩具手
    槍之犯意及行為屬實，被告所辯無從事改造有殺傷力玩具手
    槍之犯意云云，係諉卸之詞，不足採信。被告犯行堪以認定
    ，被告上訴意旨仍執前詞，否認犯罪，指摘原判決不當，為
    無理由，應予駁回。
二、據上論斷，應依刑事訴訟法第三百七十三條、第三百六十八
    條，判決如主文。
本案經檢察官甲○○到庭執行職務。
中    華    民    國    95    年    12    月    19    日
              刑事第二庭  審判長法  官  李  璋  鵬
                                法  官  胡  森  田
                                法  官  蕭  錦  鍾
上列正本證明與原本無異。
如不服本判決應於收受送達後十日內向本院提出上訴書狀，其未
敘述上訴之理由者並得於提起上訴後十日內向本院補提理由書（
均須按他造當事人之人數附繕本）。
                                書記官  廖  次  芬
中    華    民    國    95    年    12    月    20    日
                                                      Ｒ


司法院資訊處製作；財團法人民間司法改革基金會備份。
